臺灣臺東地方法院民事簡易判決
110年度簡字第5號
原      告  張皓心  
被      告  鍾秋妹  
訴訟代理人  林清吉  
上列當事人間因被告過失傷害案件（本院刑事庭108年度交易字
第103號），經原告提起附帶民事訴訟請求損害賠償，由本院刑
事庭移送審理（108年度交附民字第53號），本院於民國110年5
月4日言詞辯論終結，判決如下：
    主      文
被告應給付原告新臺幣參拾萬肆仟貳佰壹拾壹元，及自民國一○
八年十二月十七日起至清償日止，按週年利率百分之五計算之利
息。
原告其餘之訴駁回。
本判決原告勝訴部分得假執行；但如被告以新臺幣參拾萬肆仟貳
佰壹拾壹元為原告預供擔保後，得免為假執行。
原告其餘假執行之聲請駁回。
    事實及理由
壹、程序部分
　　本件逕依簡易訴訟程序為判決之說明：民事訴訟法第427條
    第2項於民國110年1月20日經總統令公布修正第11款，新增
    本於道路交通事故有所請求而涉訟之事件，不問其標的金額
    或價額一律適用簡易程序，並自公布之日起算至第3日起發
    生效力即自110年1月22日起施行。上開修正條文施行後，於
    修正前已繫屬之事件，其法院管轄權及審理程序，未經終局
    裁判者，適用修正後之規定，曾經終局裁判者，則適用修正
    前之規定，民事訴訟法施行法亦增訂第4條之1之規定。從而
    ，本件原告係因道路交通事故，依侵權行為之法律關係提起
    本訴訟，核屬本於道路交通事故之請求，依訴訟標的金額原
    應適用通常程序處理，然依修正後之民事訴訟法第427條第2
    項第11款規定，即應依簡易訴訟程序辦理，本案於民事訴訟
    法第427條第2項修正前即已繫屬本院，經本院於110年5月4
    日言詞辯論終結，於修正後尚未經終局裁判，依修正之民事
    訴訟法施行法第4條之1第1款規定，即應改行簡易程序，逕
    依簡易訴訟程序為裁判，先予敘明。
貳、實體部分
一、原告主張（事實及理由引用刑事卷證資料）如下：
（一）被告於108年1月30日晚間5時55分許，騎乘車牌號碼000-0
      00號普通重型機車，沿臺東縣臺東市正氣北路339巷29弄
      由南往北方向行駛，行近該路段與同縣市○○○路○設○○號誌
      之交岔路口，本應注意幹線道來車安全距離，且支線道車
      應暫停讓幹線道車先行，而依當時天候晴、夜間有照明、
      柏油路面乾燥、無缺陷，視距良好，並無不能注意之情事
      ，竟疏未注意即貿然駛出路口，適有原告之配偶唐偉忠騎
      乘車牌號碼000-000號普通輕型機車搭載原告，沿仁義北
      路由西往東方向行駛至該處閃避不及，緊急煞車後致唐偉
      忠及原告人車倒地，唐偉忠因而受有右側足部壓砸傷併腫
      漲瘀血之傷害，原告則受有右側股骨頸閉鎖性骨折之傷害
      （唐偉忠涉犯過失傷害部分，未據告訴）。爰依民法侵權
      行為等法律關係提起本件損害賠償訴訟。
（二）被告因上開過失行為，致原告受有如下損害：
  １、醫療費用：金額以提出之醫療單據為準（見本院110年度簡
      字第5號卷，下稱本院卷，第49頁正反面、第71、75頁）
      ，原告因本件車禍事故受有傷害，陸續支出就醫、復健等
      醫療費用。
  ２、醫療耗材暨藥品費用260,496元(見本院卷第50、第72頁）
      ：以提出之單據為證，購買靈芝、龜鹿二仙膠部分，是因
      為手術完後，醫生說伊年紀大，伊打3個骨釘，預計1年拔
      除，但有25%機率骨輪會壞死，如果壞死整個髖關節要換
      掉，醫生叫伊要補一些營養品，讓骨頭不要壞死，伊請教
      過其他醫院的醫生，說氣血要通才能輸送營養，朋友跟伊
      說氣血要通首推靈芝，龜鹿二仙膠對關節很有幫助，是伊
      朋友的經驗，所以伊必須購買上開營養品食用。
  ３、看護費282,000元（見本院卷第50頁面、第72頁)：其因車
      禍受傷需人看護而支出住院、居家看護費，108年1月30日
      到108年2月4日住院期間支出12,000元；自108年2月5日至
      同年5月5日需24小時看護3個月，每日2,000元計算；自10
      8年5月6日至同年8月3日需半天照護3個月，每日1,000元
      。其主張居家看護要6個月，實際看護者為其胞妹，並提
      出其胞妹開立之收據為證。
  ４、醫療交通費用（見本院108年度交附民字第53號卷，下稱附
      民卷，第11頁、本院卷第73至74頁）：因為伊要坐輪椅，
      要坐計程車，沒有收據，單程計程車起跳就是120元。108
      年2月12日起至同年12月11日止共29趟次，是伊用門診單
      據的時間算出來的，每次門診算一趟，一趟來回240元。
      後續就診的交通費，則依提出之醫療單據計算次數。
  ５、不能工作之損失132,000元(見附民卷第10頁、本院卷第74
      頁）：伊出車禍前有在媽媽教室和個人接案教跳舞，每月
      收入約11,000元，伊主張車禍後12個月無法工作，伊到現
      在都還是沒有辦法教舞。
  ６、精神撫慰金200萬元：車禍後調解被告就說車禍跟他無關，
      是伊自己摔車，伊因為車禍受傷到現在還要復建，整骨、
      針灸、運動治療，什麼都試，還要求神問卜，伊現在腳都
      會麻，不能久坐、久站，不然會不舒服，復建醫師也說因
      為車禍速度和重量約兩百多公斤是伊身體在一秒承受造成
      全身錯亂，伊除了臺東還去高雄就醫，就算再次開刀也不
      一定可以根治，伊也不敢再開刀，伊的舉證就是提出的醫
      療單據證明，伊認為請求200萬元很合理。
（三）綜上，原告爰依侵權行為法律關係，提起本件訴訟，並聲
      明：㈠被告應給付原告275萬4,192元及自起訴狀繕本送達
      翌日起至清償日止，按年息5%計算之利息。㈡原告願供擔
      保，請准宣告假執行
二、被告則以：
　１、醫療費用部分：原告有提出醫療單據為證之部分，均不爭
      執（見本院卷第71至72頁）。
  ２、醫療耗材暨藥品費用部分：僅針對購買靈芝、龜鹿二仙膠
      部分有爭執，被告認為這部分不是醫療必要用品（見本院
      卷第72頁）。
  ３、看護費部分：住院期間費用不爭執，但返家休養期間應該
      要以醫囑為準，診斷證明書只能證明要休養3個月，就診
      斷證明要3個月全天照護伊不爭執，但後續還要3個月半天
      照護部分，從診斷證明看不出來。看護費用標準伊不清楚
      ，但原告以1天2,000元、半天1,000元計算，被告認為過
      高（見本院卷第72至73頁)。
  ４、醫療交通費用部分：每趟240元車資計算標準伊有爭執，被
      告不知道一趟到底多少錢，用門診單據作為計算的標準告
      沒意見，復建費用有單據的，伊也不爭執（見本院卷第74
      頁）。
  ５、不能工作之損失部分：原告沒有證明車禍前有收入，此部
      分有爭執(見本院卷第74至75頁）。
  ６、精神撫慰金部分：慰撫金部分包含在被告同意賠償的30萬元内，原告有痛苦，但被告壓力也很大去看身心科，壓力太大不能出庭，被告認為慰撫金請求金額過高等語資為抗辯。並聲明：㈠原告之訴駁回。㈡如受不利判決，願供擔保免為假執行。
三、本院之判斷：
（一）上開原告主張㈠之事實，業經檢察官以被告涉犯過失傷害
      罪提起公訴，被告自白，再經本院以108年度交易字第103
      號刑事判決判處被告拘役45日，如易科罰金，以1,000元
      折算1日，緩刑2年，並應於判決確定之日起6個月內向公
      庫支付3萬元確定（下稱刑事判決)，經本院職權調取該刑
      事案卷核閱無誤，且被告有如上開刑事判決記載之過失傷
      害行為致原告受有刑事判決記載之傷害乙節，兩造亦不爭
      執（見本院卷第71頁）自堪信為真實。
（二）按因故意或過失，不法侵害他人之權利者，負損害賠償責
      任；汽車、機車或其他非依軌道行駛之動力車輛，在使用
      中加損害於他人者，駕駛人應賠償因此所生之損害；不法
      侵害他人之身體或健康者，對於被害人因此喪失或減少勞
      動能力或增加生活上之需要時，應負損害賠償責任；不法
      侵害他人之身體、健康、名譽、自由、信用、隱私、貞操
      ，或不法侵害其他人格法益而情節重大者，被害人雖非財
      產上之損害，亦得請求賠償相當之金額，民法第184條第1
      項前段、第191條之2前段、第193條第1項、第195條第1項
      前段分別定有明文。則依前揭規定，原告主張被告有駕車
      過失致其因此受有上開傷害，被告應負過失侵權行為之損
      害賠償責任，自屬有據。茲就原告請求之項目及金額，分
      別論述如下：
  １、醫療費用77,654元准許：
      原告主張其陸續支出醫療、復健費，金額以提出醫療單據
      為證。核其提出之醫療單據日期、金額詳如附表編號1所
      示，合計為77,654元，均屬醫療上必要之支出，為增加生
      活所需之費用，被告對此並不爭執，原告之請求自屬有據
      ，應予准許。
　２、醫療耗材暨藥品費用3,396元准許：
      原告提出如附表編號2所示之單據為證，被告除爭執購買
      靈芝189,600元、龜鹿二仙膠67,500部分外，其餘並不爭
      執。本院審酌依原告陳述：上開物品是其聽聞朋友經驗而
      購買之營養品等語，顯見上開物品並非因醫囑指示而購買
      之用品，其復未提出任何證據證明上開物品係其傷勢於醫
      療、復健上所需之物品，是尚難認此部分為醫療上必要之
      支出，尚難准許。是剔除上開爭執部分後，其餘醫療耗材
      單據金額合計為3,396元，應予准許。
  ３、看護費172,800元准許：
    ⑴按親屬代為照顧被害人之起居，固係基於親情，但親屬看
      護所付出之勞力並非不能評價為金錢，雖因二者身分關係
      而免除被害人之支付義務，惟此種基於身分關係之恩惠，
      自不能加惠於加害人。故由親屬看護時雖無現實看護費之
      支付，仍應認被害人受有相當於看護費之損害（最高法院
      94年度台上字第1543號判決參照）。
    ⑵依原告提出之臺東馬偕紀念醫院108年4月23日診斷證明書
      （見附民卷第58頁）記載：「病患於108年1月30日至急診
      求治後入院治療，於108年1月31日行開放復位及內固定手
      術，於108年2月4日出院。.....骨折癒合約需3個月期間
      需枴柺杖助行無法從事粗重勞力工作。住院手術期間及出
      院後3個月需專人照顧目前日常生活需人協助至骨折癒合
      」等語。本院審酌該診斷證明書記載之病名確與原告於系
      爭車禍所受傷有關，並經醫師專業判斷後，於醫囑記載上
      開內容，堪認原告於手術期間及出院後3個月（至108年5
      月5日止)，確有專人看護之必要，被告對原告此部分之請
      求亦不爭執，應予准許。至其主張自108年5月6日至同年8
      月3日尚需半天照護3個月部分，被告有所爭執，而依原告
      提出之上開診斷證明書，僅記載需專人照顧3個月....至
      骨折癒合，骨折癒合約需3個月期間等語，是難認尚有後
      續3個月他人半天看護之必要，原告復未提出其他證據證
      明其主張有據，是此部分請求尚難准許。
    ⑶原告主張看護費應以每日2,000元計算，經審酌原告傷勢
      為右側股骨閉鎖性骨折，上肢及其他身體部位尚能活動之
      須看護強度，並參酌一般市場看護行情及國民生活經濟發
      展情形，認由原告家屬看護之費用以每日1,800元計算核
      屬適當。
    ⑷綜上，原告主張手術期間6日及出院後3個月即108年1月30
      日起至同年5月5日止合計96日之看護費用172,800元（計
      算式：1,800元×96日＝172,800元）為有理由，應予准許，
      逾此範圍尚難准許。
  ４、醫療交通費用8,640元准許：
　　⑴被告對於原告以醫療單據所載就醫次數作為計算醫療交通
      次數並不爭執。則原告請求108年2月12日起至同年12月11
      日止共29趟次部分，核與其提出如附表編號1於上開期間
      之醫療單據所載就醫次數大致相符，應予准許；至於原告
      後續提出之如附表編號1自108年12月12日起至109年7月3
      日止之醫療單據中，同一就醫日期有2張單據以上者為108
      年12月19日、109年1月2日、109年1月15日，且均為同一
      醫院所開立，衡情同日至同一醫院為不同診療之交通費用
      ，仍以1趟計算為合理，依此計算則尚有22次醫療交通支
      出必要，加計上開29次，合計共51次，堪予准許。
　　⑵至於原告主張每次就醫均以來回一趟計程車資240元計算乙
      節，被告有所爭執，而原告未能提出任何單據證明確有計
      程車費之支出，然本院審酌依上開臺東馬偕紀念醫院108
      年4月23日診斷證明書（見附民卷第58頁）之記載，可知
      其因右側股骨閉鎖性骨折進行開放復位及內固定手術，骨
      折癒合約須3個月（即前述須專人照顧期間，至108年5月5
      日止），是原告主張自108年2月12日起至108年5月5日止
      ，因坐輪椅而須搭乘計程車就醫部分，應可採信，復衡酌
      其住處與臺東馬偕紀念醫院之距離及目前臺東市區計程車
      收費行情，其主張以每趟次240元計算計程車資，尚屬合
      理範圍內，得予准許。至於108年5月6日後之就醫交通費
      用，原告未能提出任何證據足證仍坐輪椅、須搭乘計程車
      就醫之必要及提出確實有該支出之證明，從而尚難以上開
      計程車資計算，惟原告確實有前往就醫、復健，堪認亦有
      交通費用（或油錢）之支出，本院審酌其住處與臺東馬偕
      紀念醫院之距離非遠，認以每趟160元計算為合理。綜上
      ，自108年2月12日起至108年5月5日止有6趟（108年2月12
      日有2張單據，以1次計算），以每趟240元計算為1,440元
      ；剩餘45趟次，以每趟160元計算為7,200元，合計8,640
      元應予准許，逾此範圍尚屬無據。
  ５、不能工作之損失36,596元准許：
    ⑴按「身體或健康受侵害，而減少勞動能力者，其減少及殘
      存勞動能力之價值，不能以現有之收入為準，應以其能力
      在通常情形下可能取得之收入為標準；被害人因身體健康
      被侵害而喪失勞動能力所受之損害，其金額應就被害人受
      侵害前之身體健康狀態、教育程度、專門技能、社會經驗
      等方面酌定之，不能以一時一地之工作收入為準。」(最
      高法院63年台上字第1394號判例意旨足資參照)。
　　⑵原告雖主張12個月不能工作損失，然審酌其除提出：①臺東
      馬偕紀念醫院108年4月23日診斷證明書(見附民卷第58頁
      ）醫囑記載「住院手術期間（下稱第1次手術）及出院後3
      個月需專人照顧目前日常生活需人協助至骨折癒合」等語
      ，②臺東馬偕紀念醫院109年7月3日診斷證明書(見院卷第5
      7頁）記載其因骨釘移除手術（下稱第2次手術）而自109
      年6月23日住院、同年6月26日出院，共計住院4日等情外
      ，未能提出其有長達12月不能工作之任何證明，從而僅能
      認定原告於上開2次住院手術期間及第1次手術出院後3個
      月有不能工作之情形，逾此範圍之請求無據。又原告雖未
      能提出任何能釋明有工作之證據，然揆諸首揭說明，審酌
      其身體狀況，以及其年齡（46年生）雖已60歲以上，然尚
      未達65歲之強制退休年齡，堪認仍有一定之工作能力，再
      參酌行政院核定之108年基本工資為每月23,100元，本院
      認其主張以每月11,000元為計算基準，尚符合其能力在通
      常狀況下可能取得之收入。是其請求不能工作之損失包括
      第1次住院手術期間6日為2,129元（計算式：11,000×6/31
      ＝2,129【元以下四捨五入，下同】）、第1次手術出院後3
      個月為33,000元（計算式：11,000×3＝33,000）、第2次手
      術住院期間4日為1,467元（計算式：11,000×4/30＝1,467
      【元以下四捨五入】），合計36,596元之範圍內為有理由
      ，應予准許；逾此範圍，則屬無據。
  ６、精神撫慰金22萬元准許：　　
　  ⑴按慰藉金之賠償須以人格權遭遇侵害，使精神上受有痛苦
      為必要，其核給之標準固與財產上損害之計算不同，然非
      不可斟酌雙方身分資力與加害程度，及其他各種情形核定
      相當之數額；又非財產上損害之慰撫金數額，究竟若干為
      適當，應斟酌兩造身分、地位及經濟狀況，俾為審判之依
      據（最高法院51年度台上字第223號、86年度台上字第511
      號判決參照）。亦即非財產上損害賠償，應以實際加害之
      情形、加害之程度、被害人所受精神上痛苦之程度、賠償
      義務人之身分、地位、經濟能力綜合判斷之。
    ⑵經查，本件原告因本次事故受有右側股骨頸閉鎖性骨折之
      傷害，自受有身體及精神上之痛苦，是原告請求非財產損
      害，自屬有據。本院經參酌原告自陳之學經歷、收入狀況
      及經濟條件（見院卷第76頁），並依職權調閱兩造稅務電
      子閘門資料查詢表（置於本院限制閱覽卷內，為維護兩造
      之隱私、個資，爰不就其詳予敘述），並審酌原告受傷部
      位及業已傷及骨頭之嚴重程度、先後接受2次手術、第1次
      手術後須專人照顧3個月，依其所提如附表編號1醫療單據
      日期顯示其自車禍後約1年6月內均須就醫及復健、次數逾
      50次等身體及精神所受痛苦情形，以及被告騎乘機車疏未
      注意支線道車應暫停讓幹線道車先行之過失情節等一切情
      狀，認原告請求精神慰撫金之數額以22萬元為適當，逾此
      數額之請求，則屬過高，不應准許。
　７、據上，原告因被告過失行為所受之損害為519,086元（計
      算式：醫療費用77,654元＋醫療耗材暨藥品費用3,396元＋
      看護費172,800元＋醫療交通費用8,640元＋不能工作之損失
      36,596元＋慰撫金220,000元＝519,086元）。
(三)按共同侵權行為人間不以有意思聯絡為必要，數人因過失不
    法侵害他人之權利，苟各行為人之過失行為，均為其所生損
    害之共同原因，即所謂行為關連共同，亦足成立共同侵權行
    為。又共同侵權行為之連帶債務人間對於損害結果之加工原
    因不同者，應類推適用民法217條與有過失之規定，依其應
    歸責之比例定其負擔額。經查原告之配偶唐偉忠騎乘車牌號
    碼000-000號普通輕型機車搭載原告，於上開時間行經本件
    車禍地點即無號誌路口時，疏未減速慢行並作隨時停車之準
    備，而與被告駕駛之機車發生碰撞，致原告受有前揭傷害，
    是唐偉忠就本件事故亦有過失甚明。另審酌原告駕駛普通重
    型機車行經無號誌路口，未充分注意幹線道來車安全距離，
    支線道車未暫停讓幹線道車先行；而唐偉忠則係駕駛普通輕
    型機車行經無號誌路口，未減速慢行並作隨時停車之準備之
    不同過失情節，應認被告就本件事故應負主要過失責任，交
    通部公路總局臺北區監理所花東區車輛行車事故鑑定會鑑定
    意見（見院卷第156頁）亦同本院之認定。再審酌被告之過
    失情節、駕駛之車輛種類對造成原告受傷結果之危險程度等
    情，應認被告就本次被告受傷之結果，應負擔70%之過失比
    例為宜。從而被告應負擔之賠償金額應為363,360元（計算
    式：519,086元×70%＝363,360元）。
(四)再按保險人依強制汽車責任保險法規定所為之保險給付，視
    為被保險人損害賠償金額之一部分；被保險人受賠償請求時
    ，得扣除之，強制汽車責任保險法第32條定有明文。原告因
    本件車禍業已領得強制汽車責任保險給付59,149元乙情，為
    兩造所不爭執（見院卷第71頁），則自應將所領得之強制汽
    車責任保險金額予以扣除，是扣除後，原告得請求之金額為
    304,211元（計算式：363,360－59,149＝304,211）。
四、末按給付無確定期限者，債務人於債權人得請求給付時，經
    其催告而未為給付，自受催告時起，負遲延責任。其經債權
    人起訴而送達訴狀，或依督促程序送達支付命令，或為其他
    相類之行為者，與催告有同一之效力。又遲延之債務，以支
    付金錢為標的者，債權人得請求依法定利率計算之遲延利息
    ；而應付利息之債務，其利率未經約定，亦無法律可據者，
    週年利率為5%，民法第229條第2項、第233條第1項前段、第
    203條分別定有明文。本件原告請求被告損害賠償，未定給
    付期限、以支付金錢為標的，又未約定利息，則被告自受催
    告時起，負遲延責任，是原告就上述得請求之金額，併請求
    自起訴狀繕本送達被告之翌日即108年12月17日（見附民卷
    第96頁）起至清償日止，按年息5%計算之利息，亦屬有據。
五、綜上所述，原告依侵權行為損害賠償之法律關係，請求被告
    給付304,211元，及自108年12月17日起至清償日止，按週年
    利率5%計算之法定遲延利息，為有理由，應予准許；逾此部
    分之請求，為無理由，應予駁回。又本件係依刑事附帶民事
    訴訟請求，無須繳納裁判費，復無其他訴訟費用之支出，故
    不為訴訟費用之諭知，附此敘明。
六、本件原告勝訴部分，係命給付之價額未逾50萬元之判決，依
    民事訴訟法第389條第1項第5款之規定，自應依職權宣告假
    執行，此部分雖經原告陳明願供擔保，聲請宣告假執行，惟
    其聲請不過促請法院職權發動，本院無庸就其聲請為准駁之
    裁判；又被告陳明願供擔保，請准宣告免為假執行，經核尚
    無不合，爰酌定相當擔保金額准許之。至原告敗訴部分，其
    假執行之聲請已失所附麗，應予駁回。
七、本件事證已明，兩造其餘主張及攻擊防禦方法，核與判決結
    果不生影嚮，爰不一一論述。
據上論結，本件原告之訴為一部有理由，一部無理由，依民事訴
訟法第389條第1項第5款、第392條第2項，判決如主文。　　
中　　華　　民　　國　　110 　年　　5 　　月　　31　　日
                       臺東簡易庭  法  官  王麗芳
以上正本係照原本作成。
如對本判決上訴，須於判決送達後20日內向本院提出上訴狀。如
委任律師提起上訴者，應一併繳納上訴審裁判費。
中　　華　　民　　國　　110 　年　　5 　　月　　31　　日
                                   書記官  張耕華
附表
編號  項目 頁碼   明細  金額(元)  1  醫療費 (108交附民53號卷p.12) 108/01/30 急診 520   (108交附民53號卷p.18) 108/02/04 108/1/30-108-2/4住院及各項醫療費用支出 25,287   (108交附民53號卷p.20) 108/02/12 回診 880   (108交附民53號卷p.22) 108/02/12 回診 240   (108交附民53號卷p.22) 108/02/20回診 340   (108交附民53號卷p.24) 108/02/26回診 340   (108交附民53號卷p.26) 108/03/26回診 480   (108交附民53號卷p.28) 108/04/23回診 480   (108交附民53號卷p.30) 108/04/24回診 827   (108交附民53號卷p.32) 108/05/21回診 340   (108交附民53號卷p.34) 108/06/18回診 340   (108交附民53號卷p.36) 108/07/16回診 340   (108交附民53號卷p.38) 108/07/31回診 340   (108交附民53號卷p.40) 108/08/27回診 340   (108交附民53號卷p.42) 108/10/22回診 540   (108交附民53號卷p.44) 108/11/12回診 360   (108交附民53號卷p.60) 108/11/14復健 1,963   (108交附民53號卷p.62) 108/11/18復健 50   (108交附民53號卷p.64) 108/11/20復健 50   (108交附民53號卷p.66) 108/11/21復健 1,963   (108交附民53號卷p.68) 108/11/25復健 50   (108交附民53號卷p.70) 108/11/26復健 50   (108交附民53號卷p.72) 108/11/27復健 50   (108交附民53號卷p.74) 108/11/28復健 1,963   (108交附民53號卷p.76) 108/11/28復健 50   (108交附民53號卷p.78) 108/12/02復健 50   (108交附民53號卷p.80) 108/12/03復健 50   (108交附民53號卷p.82) 108/12/05復健 1,963   (108交附民53號卷p.84) 108/12/05復健 50   (108交附民53號卷p.86) 108/12/09復健 50   (108交附民53號卷p.88) 108/12/10復健 50   (108交附民53號卷p.46) 108/12/10回診 360   (108交附民53號卷p.90) 108/12/11復健 340   (108交附民53號卷p.92) 108/12/11復健 50    本院卷 p.8 108/12/13復健 50    本院卷 p.8 108/12/16復健 50    本院卷 p.9 108/12/17復健 50    本院卷 p.9 108/12/18復健 50    本院卷 p.10 108/12/19復健 50    本院卷 p.10 108/12/19復健 1,840    本院卷 p.11 108/12/19復健 340    本院卷 p.11 108/12/24復健 50    本院卷 p.12 108/12/25復健 50    本院卷 p.12 108/12/26復健 5,400    本院卷 p.13 108/12/27復健 50    本院卷 p.13 108/12/30復健 50    本院卷 p.14 109/01/02復健 1,840    本院卷 p.14 109/01/02復健 50    本院卷 p.15 109/01/06復健 50    本院卷 p.15 109/01/07復健 50    本院卷 p.16 109/01/09復健 50    本院卷 p.16 109/01/13復健 50    本院卷 p.17 109/01/15復健 340    本院卷 p.17 109/01/15復健 50    本院卷 p.18 109/01/16復健 50    本院卷 p.18 109/01/17復健 50    本院卷 p.19 109/01/20復健 50    本院卷 p.53 109/06/16醫療費用 340    本院卷 p.54 109/6/23-109/6/26住院費用 23,210    本院卷 p.55 109/7/3醫療費用 2,298 2 醫材費用 (108交附民53號卷p.48) 108/1/30及108-2/21成人紙尿褲共二入 520   (108交附民53號卷p.50) 108/2/3乾洗髮劑 150   (108交附民53號卷p.52) 108/2/3 便盆椅 1,100   (108交附民53號卷p.52) 108/2/5 藥品 51   (108交附民53號卷p.54) #108/2/5 靈芝(打通氣血) 189,600   (108交附民53號卷p.50) 108/2/7免縫膠帶 208   (108交附民53號卷p.52) 108/2/8 磁力貼布組 777   (108交附民53號卷p.54) #108/2/16 二仙膠(促進骨骼) 67,500   (108交附民53號卷p.56) 108/6/14 去疤凝膠  350   (108交附民53號卷p.56) 108/12/9 貼布組  240